最高法院刑事判決　　　　　　　　一○○年度台上字第三五號
上　訴　人　姚○○
　　　　　　鄧○○
　　　　　　黃○○
上列上訴人等因妨害風化案件，不服台灣高等法院台中分院中華
民國九十九年十月二十七日第二審判決（九十九年度上訴字第一
八九０號，起訴案號：台灣台中地方法院檢察署九十九年度偵字
第五二五二、八一九五號），提起上訴，本院判決如下：
    主  文
上訴駁回。
    理  由
按刑事訴訟法第三百七十七條規定，上訴於第三審法院，非以判
決違背法令為理由，不得為之。是提起第三審上訴，應以原判決
違背法令為理由，係屬法定要件。如果上訴理由書狀並未依據卷
內訴訟資料，具體指摘原判決不適用何種法則或如何適用不當，
或所指摘原判決違法情事，顯與法律規定得為第三審上訴理由之
違法情形，不相適合時，均應認其上訴為違背法律上之程式，予
以駁回。本件原判決分別維持第一審論處上訴人姚○○、鄧○○
、黃○○共同圖利媒介性交罪刑之判決，駁回其等於第二審之上
訴，已引用第一審判決書所記載之事實、證據及理由，論敘綦詳
。從形式上觀察，並無判決違背法令之情形存在。再查原判決所
引第一審判決書附表一編號一至編號十四所示之物，係姚○○所
有供本件犯罪所用之物，應依刑法第三十八條第三項、第一項第
二款規定沒收，理由內已加說明。姚○○於警詢中亦坦承該附表
所列之手機（包括未含SIN卡之空機），係其本人申請使用等語
（見五二五二號偵查卷第九頁正、反面、第三十五頁）。乃姚○
○○上訴意旨謂其自始否認上開附表編號十、十一所示之二支手
機（空機）係其所有並供犯罪使用云云，任意指摘原判決違法，
不符第三審上訴之法定要件。復按刑法上之共同正犯，雖應就全
部犯罪結果負其責任，但科刑時仍應以各行為人之責任為基礎，
審酌刑法第五十七條所列各款事項等一切情狀，為刑罰輕重之標
準，並非必須科以同一之刑。原判決本此原則，分別量處上訴人
等相當之刑，亦已詳加審酌論列。鄧○○上訴意旨泛稱姚○○與
陳○○（已判刑確定）等人組成之「賓果應召集團」始係本件犯
罪之主事者，至鄧○○所屬「Ｂ２經紀公司」僅為外圍角色，鄧
○○卻受處較重於姚○○之刑，有違公平原則等語。黃○○上訴
意旨則以其家無恆產，因需扶養年邁母親及未成年子女，而以駕
駛計程車為生，嗣因罰單過多，無力繳納，遭註銷駕駛執照，始
經友人介紹至上開公司上班，但非以此為業，亦非該集團成員，
原判決量刑尚嫌過重云云，徒就原審刑罰載量職權之適法行使，
漫事指摘，亦非適法之第三審上訴理由。上訴人等上訴意旨指摘
之各節，均與法律規定得為第三審上訴理由之違法情形，不相適
合，其等上訴為違背法律上之程式，應予駁回。本院既從程序上
為駁回上訴之判決，黃榮寬請求改判較輕之刑或宣告緩刑，本院
無從審酌，併予說明。
據上論結，應依刑事訴訟法第三百九十五條前段，判決如主文。
中    華    民    國  一○○  年    一    月    六    日
                      最高法院刑事第十三庭
                          審判長法官  陳  世  淙  
                                法官  陳  東  誥  
                                法官  何  菁  莪  
                                法官  施  俊  堯  
                                法官  宋  明  中  
本件正本證明與原本無異
                                      書  記  官  
中    華    民    國  一○○  年    一    月    七    日
                                                      Ｅ